【裁判字號】    97,易,441
【裁判日期】    970704
【裁判案由】    竊盜
【裁判全文】
臺灣雲林地方法院刑事判決               97年度易字第441號
公  訴  人  臺灣雲林地方法院檢察署檢察官
被      告  戊○○
                      號
            庚○○
上列被告等因竊盜案件，經檢察官提起公訴（97年度偵字第1861
號），本院判決如下：
    主  文
戊○○共同犯竊盜罪，累犯，處有期徒刑捌月。又共同犯竊盜罪
，累犯，處有期徒刑捌月。又共同犯竊盜罪，累犯，處有期徒刑
陸月。又共同犯竊盜未遂罪，累犯，處有期徒刑肆月。應執行有
期徒刑貳年。
庚○○共同犯竊盜罪，累犯，處有期徒刑捌月。又共同犯竊盜罪
，累犯，處有期徒刑捌月。又共同犯竊盜未遂罪，累犯，處有期
徒刑肆月。應執行有期徒刑壹年陸月。
    犯  罪  事  實
一、戊○○前因施用毒品、竊盜、搶奪及偽證等案件，經法院分
    別判處有期徒刑1 年2 月、8 月、1 年及5 月確定，嗣因中
    華民國96年罪犯減刑條例之實施，於民國96年8 月31日縮期
    期滿執行完畢；庚○○則前亦因施用毒品及詐欺等案件，經
    法院各判處有期徒刑8 月及6 月確定，亦因減刑條例之實施
    ，於96年12月7 日執行完畢。詎2 人均仍不知悔改，分別為
    下列竊盜行為：
（一）97年4 月4 日20時50分許，戊○○與庚○○基於意圖為自
      己不法所有之犯意聯絡，由庚○○騎乘戊○○所有車牌號
      碼082-BYR 號重機車搭載戊○○，一同前往雲林縣古坑鄉
      ○○村○○路5 之1 號己○○之住處前，由戊○○以徒手
      方式，竊取己○○所有車號SM-8516 號自用小貨車，得手
      後旋由戊○○駕駛竊得之自用小貨車，庚○○則騎乘上揭
      戊○○所有之重機車而逃離現場，後因該己○○所有之自
      小貨車因引擎故障，而遭2 人棄置於同鄉麻園村東耕2 號
      前。
（二）96年4 月5 日凌晨零時許，戊○○與庚○○又基於意圖為
      自己不法所有之犯意聯絡，由庚○○騎乘戊○○所有之上
      揭重機車搭載戊○○，一同前往同鄉○○村○○路181 號
      前，由戊○○以徒手方式，竊取丙○○所有車牌號碼SH-3
      510 號自用小貨車，得手後旋由戊○○駕駛該竊得之自用
      小貨車，庚○○騎乘上揭戊○○所有之重機車逃離現場。
（三）96年4 月5 日凌晨3 、4 時許，戊○○與楊婉婷（檢察官
      另行偵辦中）共同基於意圖為自己不法所有之犯意聯絡，
      由戊○○駕駛上揭竊自丙○○之自用小貨車搭載楊婉婷，
      一同前往雲林縣古坑鄉古坑村崁村農場18番甲○○種植之
      鳳梨園內，共同以徒手方式，竊取甲○○所有供種植鳳梨
      用之每根長為120 公分之錏管1 批共計800 公斤，得手後
      ，復於同日9 時25分許，前往雲林縣斗六市○○里○○路
      839 號「銀城資源回收場」，以每公斤新臺幣（下同）14
      . 8 元之價格，出售予不知情之張峻銘（所涉故買贓物部
      分已由檢察官另為不起訴處分），共計得款1 萬1 千840
      元，戊○○隨後旋將該自用小貨車棄置於該資源回收場附
      近之路旁。
（四）96年4 月7 日17時32分許，戊○○與庚○○復基於意圖為
      自己不法所有之犯意聯絡，2 人再度共乘上揭戊○○所有
      之重機車，途經雲林縣古坑鄉華山村華山78之5 號乙○○
      所營之「桃之源咖啡廳」旁之停車場時，適見乙○○所有
      車號RL-4570 號自用小貨車之車鑰匙疏未取走，遂由戊○○在旁把風，庚○○則徒手開啟車門後入內欲啟動車輛引
      擎而著手行竊之際，旋為乙○○與其胞兄沈良駿驚覺而將
      2 人攔下並報警處理，嗣為據報前往處理之員警當場逮捕
      而未遂。嗣並依戊○○所供分別循線查獲上開盜贓之車號
      SM-8516 號及SH-3510 號自用小貨車及錏管1 批，始查獲
      上情。
二、案經雲林縣警察局斗南分局報告臺灣雲林地方法院檢察署檢
    察官偵查起訴。
    理  由
一、訊據被告戊○○、庚○○2 人，對於上開犯罪事實均坦承不
    諱，核分別與張峻銘、己○○、丙○○、甲○○、乙○○、
    陳良漢於警訊或偵查中所述相符，並有贓物認領保管單4 張
    、雲林縣警察局車輛協尋電腦輸入單1 份，及現場與錄影帶
    翻拍照片32張在卷可證，本件事證明確，被告2 人犯行應可
    認定。
二、核被告戊○○、庚○○2 人所為犯罪事實欄編號一之（一）
    、（二）部分，均係犯刑法第320 條第1 項之普通竊盜罪；
    另編號一之（四）部分，均係犯刑法第320 條第3 項、第1
    項之竊盜未遂罪。被告戊○○所為編號一之（三）部分，係
    犯刑法第320 條第1 項之普通竊盜罪。被告戊○○、庚○○
    就上開編號一之（一）、（二）、（四）犯行；被告戊○○
    與楊婉婷就上開一之（三）犯行，皆有犯意聯絡及行為分擔
    ，均為共同正犯。被告2 人就上開一之（四）竊盜犯行，已
    著手於犯罪行為之實行而不遂，為未遂犯，爰依刑法第25條
    第2 項規定減輕其刑。再被告2 人所為上開竊盜犯行，犯意
    個別，行為不同，均應分論併罰。又被告戊○○前因施用毒
    品、竊盜、搶奪及偽證等案件，經法院分別判處有期徒刑1
    年2 月、8 月、1 年及5 月確定，嗣因中華民國96年罪犯減
    刑條例之實施，於96年8 月31日縮期期滿執行完畢；被告庚○○則前亦因施用毒品及詐欺等案件，經法院各判處有期徒
    刑8 月及6月 確定，亦因減刑條例之實施，於96年12月7 日
    執行完畢，此有臺灣高等法院被告前案紀錄表在卷可稽，被
    告2 人於受徒刑之執行完畢後，5 年以內故意再犯本件有期
    徒刑以上之罪，皆為累犯，均應依刑法第47條第1 項規定加
    重其刑，而其中就編號一之（四）犯行部分，並均應先加後
    減。
三、爰審酌被告2 人前均有財產犯罪之不良素行，且皆經減刑條
    例之實施而受惠，竟均不知悔改，年輕力壯而不思以正途取
    財，及其犯罪所使用之手段，犯罪後能坦白犯行，然尚未賠
    償被害人損失等一切情狀各量處如主文所示之刑，並各定其
    應執行之刑。
據上論斷，應依刑事訴訟法第299 條第1 項前段，刑法第320 條
第1 項、第3 項、第28條、第25條第2 項、第47條第1 項、第51
條第5 款，刑法施行法第1 條之1 第1 項、第2 項前段，判決如
主文。
本案經檢察官丁○○到庭執行職務
中    華    民    國    97    年    7     月    4     日
                  刑事第二庭    法  官  劉  國  賓
以上正本證明與原本無異。
如不服本判決，應於判決送達後10日內，向本院提出上訴狀。
                                書記官  魏  輝  碩
中    華    民    國    97    年    7     月    4     日
中華民國刑法第320條第1項、第3項
（普通竊盜罪、竊佔罪）
意圖為自己或第三人不法之所有，而竊取他人之動產者，為竊盜
罪，處5 年以下有期徒刑、拘役或5 百元以下罰金。
意圖為自己或第三人不法之利益，而竊佔他人之不動產者，依前
項之規定處斷。
前二項之未遂犯罰之。


司法院資訊處製作；財團法人民間司法改革基金會備份。
